臺灣新北地方法院民事裁定　　　　　　　110年度抗字第157號
抗　告　人　李豐裕


相　對　人　宏海辦公設備有限公司

法定代理人　林芷儀
上列當事人間聲請選任臨時管理人事件，抗告人對於中華民國11
0 年8 月5 日本院110 年度司字第43號裁定提起抗告，本院裁定
如下：
    主  文
抗告駁回。
抗告程序費用新臺幣1000元由抗告人負擔。
    理  由
一、抗告意旨及其於原審聲請意旨略以：
（一）林芷儀僅為相對人宏海辦公設備有限公司之掛名負責人，
      實際負責人是林榮濱，且林榮濱已於民國108 年3 月19日
      死亡。聲請人為相對人之債權人，前於109 年9 月8 日與
      相對人和解成立（109 年度板簡字第1811號），但相對人
      迄今未依和解條款給付新臺幣（下同）300 萬元。
（二）建請法院選任林榮濱之遺產管理人金學坪律師擔任相對人
      之臨時管理人，將股權返還借名人，以利金學坪律師釐清
      林榮濱之遺產。
二、本院的判斷
（一）董事不為或不能行使職權，致公司有受損害之虞時，法院
      因利害關係人或檢察官之聲請，得選任1 人以上之臨時管
      理人，代行董事之職權，公司法第108 條第4 項準用第20
      8 條之1 定有明文。
（二）抗告人主張其為相對人之債權人，相對人迄今未依和解筆
      錄給付300 萬元予聲請人等情，有本院板橋簡易庭109 年
      度板簡字第1811號和解筆錄可證（見原審卷第15、16頁）
      ，且為相對人所不爭。故抗告人主張其為相對人之利害關
      係人等語，應屬可採。
（三）相對人是1 人公司，林芷儀為相對人的唯一股東兼董事乙
      情，有相對人之設立登記表、經濟部商工登記公示資料查
      詢結果可證（見原審卷第13、28、29頁）。而觀諸抗告人
      所提臺灣新北地方檢察署檢察官108 年度偵字第19342 號
      不起訴處分書及本院板橋簡易庭108 年度板簡字第3010號
      侵權行為損害賠償事件109 年4 月23日言詞辯論筆錄所載
      （見抗告卷第59至63頁），其中均無林芷儀僅為掛名負責
      人之相關記載。且抗告意旨所稱臺灣艾諾特生物科技有限
      公司實際負責人為林榮濱部分，因該公司與相對人為不同
      法人，且該公司亦非相對人之股東或董事，故無論該公司
      之登記負責人林志鴻是否僅為掛名，均與林芷儀是否僅為
      相對人之掛名股東或董事無涉。是抗告人主張林芷儀僅為
      掛名負責人，實際負責人是林榮濱云云，難認有據。
（四）抗告意旨其餘關於臺灣艾若特生物科技有限公司資金流向
      、相對人未依和解筆錄履行債務等情，亦與林芷儀是否不
      為或不能行使相對人董事職權無關，自與前述公司法規定
      選任臨時管理人之要件不符。
三、結論
    原裁定駁回抗告人選任臨時管理人之聲請，並無違誤，抗告
    意旨指摘原裁定不當，求予廢棄，為無理由，應予駁回。依
    非訟事件法第46條、第21條第2 項、第24條第1 項，民事訴
    訟法第495 條之1 第1 項、第449 條第1 項、第95條、第78
    條，裁定如主文。
中    華    民    國   110    年    11    月    10    日
                  民事第四庭    審判長法  官  張筱琪
　
                                      法  官  許品逸
　
                                      法  官  林琮欽
以上正本與原本無異。
本裁定除以適用法規顯有錯誤為理由外，不得再抗告。如提起再
抗告，應於收受後10日內委任律師為代理人向本院提出再抗告狀
，並應繳納再抗告費新臺幣1000 元。
中    華    民    國   110    年    11    月    11    日
                                      書記官  陳威同